【裁判字號】    95,抗,1085
【裁判日期】    951228
【裁判案由】    聲請撤銷緩刑
【裁判全文】
臺灣高等法院刑事裁定                  95年度抗字第1085號
抗  告  人    甲○○
                         3樓.
上列抗告人因撤銷緩刑案件，不服臺灣台北地方法院中華民國九
十五年十一月廿七日裁定（九十五年度撤緩字第七五號），提起
抗告，本院裁定如下：
    主  文
原裁定撤銷。
聲請駁回。
    理  由
一、本件聲請意旨：受刑人甲○○因侵占案件，經台灣台北地方
    法院以九十四年度易字第二六七號判決判處有期徒刑八月，
    緩刑二年，於同年五月三十日確定在案。竟又於緩刑期內即
    九十四年八月間持有毒品，情節非微，經同上法院以九十五
    年度簡字第一七四九號判處拘役廿日確定，足見並非一時失
    慮，且更違反先前以被告「經此教訓，當知所惕勵，應無再
    犯之虞」而判決緩刑之基本目的，而有刑法第七十五條之一
    「足認原宣告之緩刑難收其預期效果，而有執行刑罰之必要
    」甚明，為此聲請撤銷先前之緩刑宣告等語。
二、原審裁定略以：本件受刑人於緩刑期內之九十四年八月間更
    犯持有第二級毒品罪，經判處拘役二十日，於九十五年十月
    二十三日確定，依刑法施行法第六條之一規定：「於中華民
    國九十四年一月七日刑法修正施行前，受緩刑之宣告，九十
    四年一月七日修正刑法施行後，仍在緩刑期內者，適用九十
    四年一月七日修正施行之刑法第七十五條、第七十五條之一
    及第七十六條規定」。並以受刑人除犯前述持有第二級毒品
    罪外，另於九十四年七月十四日侵占遺失物，另經同法院於
    九十五年六月三十日以九十五年度簡字第一七九五號判決判
    處罰金三千元，九十五年八月七日確定，其於受緩刑之宣告
    後，復多次再罹刑典，顯見其未因前受緩刑之宣告而謹慎行
    事，原宣告之緩刑難收其預期效果，有執行刑罰之必要，符
    合修正後刑法第七十五條之一第一項第二款之規定，而撤銷
    受刑人緩刑之宣告。
三、本件抗告意旨略以：刑法施行法第六條之一乃規定：於中華
    民國九十四年一月七日刑法修正施行前，受緩刑之宣告，且
    於九十四年一月七日修正刑法施行後，仍在緩刑期內者，方
    有適用，而受刑人宣告緩刑之日期應無該施行法之適用，依
    修正後刑法第二條改採從舊從輕主義，自應適用最有利於行
    為人之法律，是原審撤銷其緩刑之宣告，為無理由。又刑法
    新增第七十五條之一第一項第二款之規定，乃法院得彈性裁
    量是否撤銷被告前受緩刑之宣告，且此刑罰制度之更動，主
    要在於落實重罪重罰，輕罪輕罰之概念，受刑人因受判處拘
    役廿日及罰金三千元，甚感悔不當初，今後必誠心悔改，請
    求撤銷原裁定等語。
四、經查，本件抗告人即受刑人前侵占案件，係於九十四年四月
    廿九日經判處有期徒刑八月，緩刑二年，並於同年五月卅日
    確定。嗣於緩刑期間之九十四年八月間更犯持有第二級毒品
    罪，於九十五年六月廿六日再經判處拘役廿日，而九十四年
    一月七日修正之刑法，於九十五年七月一日施行，是受刑人
    緩刑之宣告確係於刑法修正施行前，且今亦尚於緩刑期內，
    要無疑義，自符刑法施行法第六條之一規定，而有刑法第七
    十五條之一之適用，抗告人認其無前開施行法第六條之一之
    適用，顯無理由。
五、再查，刑法第七十五條之一第一項規定：「受緩刑之宣告而
    有下列情形之一，足認原宣告之緩刑難收其預期效果，而有
    執行刑罰之必要者，得撤銷其緩刑之宣告：二、緩刑期內因
    故意犯他罪，而在緩刑期內受得易科罰金之有期徒刑、拘役
    或罰金之宣告確定者。」本件抗告人亦確於緩刑期內因故意
    犯持有毒品及侵占遺失物，在緩刑期內分別受拘役及罰金之
    宣告確定。然查，被告於緩刑期內之九十四年七、八月間（
    刑法修正生效前），再犯之前開二罪，分別係持有第二級毒
    品MDMA三顆及於新店市○○路之資源回收場內，拾獲車牌予
    以侵占入己，此有各該二判決書在卷可按，抗告人確未謹慎
    行事，然衡其情節均屬輕微，是原判決法院亦衡情分別從輕
    酌處拘役廿日及罰金三千元，本院因認尚無執行刑罰之必要
    ，並為予最後自新機會，乃撤銷原裁定，駁回聲請人撤銷緩
    刑之聲請。
六、據上論斷，依刑事訴訟法第四百十三條，裁定如主文。
中    華    民    國   九十五   年   十二   月  廿八  日
                  刑事第十四庭審判長法  官  蘇隆惠
                                    法  官  林秀鳳
                                    法  官  陳玉雲
以上正本證明與原本無異。
不得再抗告。
                                    書記官  陳思云
中    華    民    國    95    年    12    月    29    日


司法院資訊處製作；財團法人民間司法改革基金會備份。
